臺灣高雄地方法院刑事判決　　　　　 96年度交簡上字第204號
上　訴　人　甲○○○○○○ ○○○○○○ ○○○○
即　被　告
上列上訴人因公共危險案件，不服本院高雄簡易庭中華民國96年
5 月17日96年度簡字第1740號第一審刑事簡易判決（聲請簡易判
決處刑案號：96年度偵字第9097號），提起上訴，本院管轄之第
二審合議庭依簡式審判程序判決如下：
    主  文
原判決撤銷。
甲○○○○○○ ○○○○○○ ○○○○ 服用酒類，不能安全駕駛動力交通工具而
駕駛，處拘役伍拾日，如易科罰金，以新臺幣壹仟元折算壹日，
減為拘役貳拾伍日，如易科罰金，以新臺幣壹仟元折算壹日。
    事實及理由
一、本件犯罪事實、證據及理由均引用原審判決書（如附件），
    並補充被告甲○○○○○○ ○○○○○○ ○○○○ 於本院審理時之自白為證
    據。
二、原審對被告論罪科刑固非無見，然而，被告犯罪時間在民國
    96年4 月24日以前，且非中華民國96年犯罪減刑條例第3 條
    所列不予減刑之情形，應依該條例第2 條第1 項第3 款規定
    ，減其刑期2 分之1 ，而該條例自96年7 月16日始施行，原
    審未及審酌適用該條例，容有未合。被告上訴意旨認原審量
    刑過重，雖非有理（詳後述），仍應由本院撤銷改判。爰審
    酌被告在酒後已達不能安全駕駛狀態下，猶騎乘機車，罔顧
    公眾之交通安全，對其他用路人之安全構成威脅，且所測得
    呼氣酒精濃度已達每公升0.8 毫克，犯罪情節非屬輕微，惟
    考量其犯後坦承犯行，態度良好，且在我國境內並無前科紀
    錄，此有臺灣高等法院被告前案紀錄表在卷可參，以及其犯
    罪之手段、所生危害等一切情狀，認原審量處被告拘役50日
    應屬允洽，並無被告所稱量刑過重之情事，是仍量處如主文
    所示拘役50日之刑，並依中華民國96年犯罪減刑條例第2 條
    第1 項第3 款規定，減其刑期2 分之1 ，並斟酌上情及警詢
    筆錄所載被告之職業（教師）、教育程度（大學畢業）、家
    庭經濟狀況（小康）等情，諭知易科罰金之折算標準，以資
    懲儆。至於被告上訴狀內另稱其有正當職業，且無犯罪前科
    ，請求宣告緩刑一節，本院審酌汽機車通常使用於人車往來
    頻繁之公用道路，具有憑藉各項機械操控、構造堅硬、重量
    頗重、行進間之速度甚快等特性，如稍有輕忽發生事故，常
    肇致自己或他人生命、身體或財產上之損害，故汽機車之使
    用雖為社會發展所需，而不得不為社會成員所共同忍受之危
    險工具，然其使用則應遵守道路交通安全規則之規定，並保
    持高度之注意力及採取適當之措施，方能保障自己及其他用
    路人之安全，降低社會問題及其成本，本件酒後駕車所造成
    之危險不僅關乎被告個人，更關乎其他用路人之生命身體財
    產安全，且我國政府業已長期再三宣導酒後不駕車之觀念，
    此亦為國際間普遍接納之觀念，另參以各種交通工具之利用
    極為便利，被告應無不能使用其他交通工具離開飲酒現場而
    必須自行騎車之必要性，被告竟捨此不為，無視酒後駕車之
    危險，仍然騎車上路，益見其輕忽自己及其他用路人之安全
    ，應從此一偵、審及科刑中獲得應有之警惕，是不宜為緩刑
    之宣告，附此敘明。
據上論斷，應依刑事訴訟法第455 條之1 第1 項、第3 項、第36
9 條第1 項前段、第373 條、第364 條、第273 條之1 第1 項，
刑法第185 條之3 、第41條第1 項前段，刑法施行法第1 條之1
，中華民國96年罪犯減刑條例第2 條第1 項第3 款、第7 條、第
9 條，判決如主文。
本案經檢察官陳思睿到庭執行職務。
中　　華　　民　　國　　96　　年　　8 　　月　　28　　日
                      交通法庭  審判長法  官   黃建榮
                                      法  官   李嘉益
                                      法　官   譚德周
以上正本證明與原本無異。
不得上訴。
中　　華　　民　　國　　96　　年　　8 　　月　　28　　日
　　　　　　　　　　　　　　　　　　　書記官   林雅婷
附錄法條：
刑法第185條之3
服用毒品、麻醉藥品、酒類或其他相類之物，不能安全駕駛動力
交通工具而駕駛者，處1 年以下有期徒刑、拘役或3 萬元以下罰
金。
